ACORDAO-COMPLETO-2370561

ACÓRDÃO DE RELAÇÃO

ACÓRDÃO DE RELAÇÃO 2042/2019 ATA 34/2019 - PLENÁRIO

Acórdão 2042/2019-TCU-Plenário
Vistos, relacionados e discutidos estes autos de recurso de reconsideração, interposto por José Roberto Lobão da Costa (R005, peça 96) , contra o Acórdão 1526/2009-TCU-Plenário (peça 33 - p. 37-39) , por meio do qual, esta Corte julgou suas contas irregulares, imputando-lhe débito solidário e multa;
Considerando que a notificação da decisão ocorreu em 31/7/2009 (peça 35, p. 4) e que, o presente recurso foi interposto em 21/1/2015; expirado, portanto, o prazo de 15 (quinze) dias estabelecido no art. 33 da Lei 8.443/1992;
Considerando que o parágrafo único do art. 32 da Lei 8.443/92 e o § 2º do art. 285 do Regimento Interno do TCU não autorizam o conhecimento de recurso de reconsideração intempestivo, salvo em razão da superveniência de fatos novos;
Considerando que a análise do recurso pela Serur demonstrou que os elementos apresentados não suprem a exigência necessária para que seja relevada a intempestividade;
	Considerando os pareceres uniformes da Secretaria de Recursos e do Ministério Público junto ao Tribunal no sentido do não-conhecimento do presente recurso, por ser intempestivo e não apresentar fatos novos;
	Os Ministros do Tribunal de Contas da União, reunidos em Sessão de Plenário, ACORDAM, por unanimidade, com fundamento no art. 32, parágrafo único, da Lei 8.443/1992 c/c o art. 285, caput e § 2º, do Regimento Interno do TCU, em não conhecer do recurso de reconsideração, por restar intempestivo em período superior a um ano, e dar ciência deste acórdão e da instrução, peça 264, ao recorrente.
1. Processo TC-Processo 015.266/2003-4 (TOMADA DE CONTAS ESPECIAL) 
	1.1. Responsáveis: Alberto Jacob Serruya (XXX.401.762-XX) ; Alfredo Rodrigues Cabral (XXX.746.822-XX) ; Alfredo Rodrigues Cabral Comércio e Navegação Ltda. (04.980.918/0001-03) ; Andre Moraes Gueiros (XXX.316.678-XX) ; David Jacob Serruya (XXX.065.402-XX) ; Enio Erasmo da Costa Alves (XXX.136.112-XX) ; Estaleiros Bacia Amazonica S/a (04.210.928/0001-51) ; Jose Jesu Sisnando D Araujo (XXX.968.563-XX) ; José Alfredo Heredia (XXX.089.272-XX) ; José Roberto Lobão da Costa (XXX.967.392-XX) ; Lauro da Costa Neri Filho (XXX.717.392-XX) ; Luiz Otávio Oliveira Campos (XXX.575.532-XX) ; Léa Norma Moraes Cabral (XXX.318.742-XX) ; Manoel Coriolano Monteiro Imbiriba Neto (XXX.329.227-XX) ; Paulo Érico Moraes Gueiros (XXX.177.842-XX) ; Rodomar Ltda. (05.055.637/0001-07) 
	1.2. Recorrente: José Roberto Lobão da Costa (XXX.967.392-XX) 
	1.3. Órgão/Entidade: Banco do Brasil S.A.
	1.4. Relator: Ministro Walton Alencar Rodrigues
	1.5. Representante do Ministério Público: Subprocurador-Geral Paulo Soares Bugarin
	1.6. Relator da deliberacao recorrida: Ministro Benjamin Zymler
	1.7. Unidades Técnicas: Secretaria de Recursos (SERUR) ; Secretaria de Controle Externo do Sistema Financeiro Nacional e dos Fundos de Pensão (SecexFinan) .
	1.8. Representação legal: Mario Renato Balardim Borges (50627/OAB-RS) e outros, representando Banco do Brasil S.a.; Jaques Fernando Reolon (22.885/OAB-DF) e outros, representando Luiz Otávio Oliveira Campos; Lars Daniel Silva Andersen Trindade e outros, representando José Roberto Lobão da Costa; Afonso Marcius Vaz Lobato (8.265/OAB-PA) , representando Andre Moraes Gueiros, Estaleiros Bacia Amazonica S/a e Paulo Érico Moraes Gueiros; Frederico Coelho de Souza (1074/OAB-PA) e outros, representando Rodomar Ltda.. 
	1.9. Determinações/Recomendações/Orientações: não há.

Banco do Brasil S.A.

Alberto Jacob Serruya (XXX.401.762-XX); Alfredo Rodrigues Cabral (XXX.746.822-XX); Alfredo Rodrigues Cabral Comércio e Navegação Ltda. (04.980.918/0001-03); Andre Moraes Gueiros (XXX.316.678-XX); David Jacob Serruya (XXX.065.402-XX); Enio Erasmo da Costa Alves (XXX.136.112-XX); Estaleiros Bacia Amazonica S/a (04.210.928/0001-51); Jose Jesu Sisnando D Araujo (XXX.968.563-XX); José Alfredo Heredia (XXX.089.272-XX); José Roberto Lobão da Costa (XXX.967.392-XX); Lauro da Costa Neri Filho (XXX.717.392-XX); Luiz Otávio Oliveira Campos (XXX.575.532-XX); Léa Norma Moraes Cabral (XXX.318.742-XX); Manoel Coriolano Monteiro Imbiriba Neto (XXX.329.227-XX); Paulo Érico Moraes Gueiros (XXX.177.842-XX); Rodomar Ltda. (05.055.637/0001-07)

PAULO ÉRICO MORAES GUEIROS

ESTALEIROS BACIA AMAZONICA SA

WALTON ALENCAR RODRIGUES

Ministro Benjamin Zymler

Mario Renato Balardim Borges (50627/OAB-RS) e outros, representando Banco do Brasil S.a.; Jaques Fernando Reolon (22.885/OAB-DF) e outros, representando Luiz Otávio Oliveira Campos; Lars Daniel Silva Andersen Trindade e outros, representando José Roberto Lobão da Costa; Afonso Marcius Vaz Lobato (8.265/OAB-PA), representando Andre Moraes Gueiros, Estaleiros Bacia Amazonica S/a e Paulo Érico Moraes Gueiros; Frederico Coelho de Souza (1074/OAB-PA) e outros, representando Rodomar Ltda..

Subprocurador-Geral Paulo Soares Bugarin

TOMADA DE CONTAS ESPECIAL (TCE)

Secretaria de Recursos (SERUR); Secretaria de Controle Externo do Sistema Financeiro Nacional e dos Fundos de Pensão (SecexFinan).